

朱运生

| | 目前正在找工作

13510282596

awen.zhu@hotmail.com

男 43 岁 (1977/02/07) 现居住深圳 18 年工作经验

最近工作

最高学历/学位

BI 咨询师 职位:

专业:

电气工程及自动化

公司: 北京苛莱特科技有限公司 学校:

兰州工业学院

行业: 计算机软件 学历/学位: 专科

个人信息

户口/国籍:

深圳

婚姻状况:

已婚

求职意向

个人标签:

数据开发 python linux hadoop english spark 数据仓库 数据挖掘 BI 大数据开发工程师

职能/职位:

计算机软件 互联网/电子商务/网游 IT-品

行业:

互联网/电子商务

管、技术支持及其它 通信技术开发及应

用 资深数据设计开发

到岗时间:

随时

工作类型:

全职

自我评价:

本人有 18 年的工作经验,其中 3 年应用系统开发经验,15 年的数据仓库研发架构经验,拥有 Python, shell, perl 等语言开发项目的经验,熟悉大数据研发,架构,包括 hadoop,hive,spark 等分布式计算,熟悉数据仓 库一整套解决方案和实施经验,主要参与过移动数据仓库的架构设计和实施,以及互联网旅游公司和征信公司 的数据仓库建设,对数据仓库建模,数据质量治理,数据成本管理,数据应用有一定的认知和实践,本人热爱 数据技术工作,为人简单,乐于思考,积极协作,具备从应用前端开发到数据模型设计的实战经验。本人参与 Expedia 公司英文环境工作 8 年, 具有英文环境、多时区工作能力。

可从事数据集成,ETL,数据库开发,建模,数据仓库建设,数据分析,python程序设计,持续集成等方面 工作。

一些个人的小项目请参考: https://github.com/v-azhu

工作经验

2018/3-2018/12 **BI 咨询师**|软件部

北京苛莱特科技有限公司

计算机软件|10000人以上|外资(欧美)

工作描述: 与普华永道合作为中国平安内控中心数据集市项目作建设咨询工作。

2016/3-2017/12 **资深数据开发工程师**|数据中心

深圳鹏元征信有限公司

互联网/电子商务|150-500人|民营公司

工作描述: 公司属于互联网征信业务,主要参与公司计算平台的搭建,日志解析等大数据相关工作,了解互联网行业的大数据解决方案。具备很强的代码能力,以及解决复杂技术问题的能力。

2007/5-2016/1 资深数据开发工程师|Expedia

深圳文思创新公司

计算机软件|10000人以上|外资(欧美)

工作描述: 负责 Expedia 企业数据仓库中 ETL 部分 Mapping/workflow, Procedure, Shell/Perl script, Batch 等开发及 Build 工作和 Production 的维护工作。

2005/3-2007/5 **数据库工程师/管理员**|软件事业部

深圳启明软件公司

通信/电信/网络设备|500-1000人|民营公司

工作描述: 电信行业智能呼叫中心系统 oracle 开发,移动梦网运营支撑平台开发,精通 sql,pl/sql,熟悉大数据量处理及 oracle 性能优化;

2000/9-2005/2 **Java 高级开发工程师**|软件开发部

甘肃万维科技公司

计算机软件|150-500人|民营公司

工作描述: 先后从事 OA/CRM/MIS 系统的开发工作。

- 1、C/S 架构,主要参与前后端的 JAVA 开发。
- 2、数据库开发。

项目经验

2018/3-2018/12 中国平安内控中心数据集市

所属公司: 北京苛莱特科技有限公司

项目描述: 和普华永道一起为中国平安内控中心搭建数据集市及 AI 模型实验室,包括业务流程梳理,31 个专业子公司及

集团职能部门以及外部数据的数据源梳理,数据集市的架构设计,数据治理包括制度及流程的制定,数据安全

的管理规范,脱敏数据的定义,访问及脱敏规则的制定,AI 因子体系的梳理,AI 算法库的搭建,AI 模型的搭建等。

责任描述:

我主要负责数据集市架构设计,数据集市的建模以及数据映射,如编写总体及详细设计方案,在 20 万体量的源数据实体中梳理因子体系,将因子体系分层建模并建立映射关系以提供给开发并支持开发中遇到的问题。数据质量的各种规章规则的建立,脱敏策略的建立等,如对于敏感数据的定义,规范以及使用范围和程度,建立相应的脱敏规则以及数据质量的校验审计规则。

2016/3-2017/12 数据平台

所属公司: 深圳鹏元征信有限公司

项目描述:

- 1、负责数据平台的 ETL 工作,设计完成外部数据的解析,装载,清洗工作,并设计完成自动数据解析入库工具,以事件触发或 schedule 的形式自动完成解析入库工作,并行运行时解析入库速度峰值达 110000 行/秒,依据数据复杂程序,平均解析入库速度为 1.5 万行/秒。
- 2、设计完成 ETL 程序的运行监控及自动数据维护。负责整个数据平台的 ETL 整体设计和核心部分开发,为项目成员提供开发及技术支持。为数据中心运维部门开发了简单的自动监控程序。
- 3、负责大数据平台架构设计搭建,利用大数据平台进行一些复杂的运算和数据转换传输。独立设计搭建 12 个节点的大数据平台,包括 hadoop, spark, hive, sqoop, zookeeper 等组件。
- **4**、负责征信业务数据建模,按照业务需求和业务数据,对数据基于维度建模的设计方式进行了设计,并形成逻辑模型。

2007/5-2016/1 Expedia data warehouse developer

所属公司: 深圳文思创新公司

项目描述: informatica /DB2/ shell /perl / batch script etc.,(开发工具)企业数据仓库

责任描述: Expedia EDW (Enterprise Data Ware House) Platform Team 负责数据仓库 ETL 的开 发需求转换,模块设计及 Lab/Production 环境支持,维护,配置,工具开发等工作。和美国本土团队协作,

英语环境沟通协作。

- 1、以敏捷开发的方式根据需求进行模型设计,三层结构的 ETL 开发,包括 informatica mapping/workflow,数据库端存储过程(db2, t-sql, oracle 等),Linux shell script, python/perl script, hive sql, control-m j ob 等开发,单元测试,Code Review,生产环境技术支持,并指导团队其它成员的一些开发工作。
- 2、EDW 将近 700T 数据的开发运行环境支持(约 1500 台服务器),如 Jira, Jinkens, informatica, db2 client, control-m, Linux, Teradata client, Hadoop file system, Metadata, Hive runtime issue, Daily Business d ata extraction/Load 等。
- 2、Release tools 开发,Repository 整合,开发自动 Release Tool 作为操作系统服务,以便用户能简单的使用邮件部署他们的代码。
- 3、日常类生产环境的数据抽取,装载,以及排除错误以便使数据能够正确的装载至数据

仓库。

注: Expedia 这一部分由于做的时间比较长,涉入比较深,这里只是简单的提个概要,如果面谈的话就能详细的交流。

2005/3-2007/5 中国移动客服系统数据库开发

所属公司: 深圳启明软件公司

项目描述: plsql developer(开发工具)

oracle(软件环境)中国移动客服系统(1860)数据库开发,为报表抽取数据;浙江移动梦网运营支撑平台开发中负责数据数据抽取及系统数据库部分所有工作;日本 NEC 公司客户数据库简单 ETL 开发。

责任描述: 在移动客服系统(1860)项目中负责后台开发及优化,积累了大数据量下 oracle 开发及优化经验.在移动梦网运营支撑平台系统中负责 oracle 设计,开发,优化及为其它开发人员提供技术指导.

2003/3-2005/2 甘肃电信本地网维护

所属公司: 甘肃万维科技公司

项目描述: 主机, EMC 存储, HP 磁带库等所有硬件(硬件环境)

BMC patrol,CA NSM,Omniback,Oracle,unix,tuxedo 等.....(软件环境)该项目是电信运维,要求保证系统正常安全运行,并对相关的数据进行备份和系统监控,结算中心各种软硬件的维护升级及结算的维护和地州市数据收集等工作.

责任描述: 负责本地网项目的日常维护工作。处理本地网计费/97 的电话审告和结算系统的日常监控,备份恢复。

2002/5-2003/3 电力 MIS 系统

所属公司: 甘肃万维科技公司

项目描述: PB,ORACLE,PowerDesinger(开发工具)

小型机, PC Server(硬件环境)

PB,oracle,hpux,win2k(软件环境)该项目是针对一个火电厂的管理信息系统。包含系统管理、物资管理、设备管理、运行管理、安全监督、人事管理等模块以完成电厂的信息化管理。

责任描述: 负责该项目调研的数据库逻辑设计和物理设计和协助编码工作.并编写存储过程及函数,视图等。并实行 oracl e9i 在 hpux11i 下的安装,部署和维护。为客户编写 hpux 培训手册,oracle 培训手册。

2000/9-2002/5 证券 CRM 系统、OA 办公自动化系统

所属公司: 甘肃万维科技公司 项目描述: JDK(开发工具)

PC Server(硬件环境)

以 win2k,weblogic,oracle,java 为开发环境,证券 CRM 系统中该项目是针对证券公司营业厅使用的,对证券公司所有客户资源进行管理,分析客户的操作动作,资金总量,客户偏好等。系统自动生成对该用户的服务策

略和交易时间的指导方向,帮助证券公司更好折留住客户,发展有潜力的客户。

OA 办公自动化系统中进行了人事管理、考勤管理、档案管理、系统管理个模块白调研和设计及编码工作。 它们都是 B/S 结构基于浏览器运行,主要开发工作为前端交互层(html,javascript,jsp)的开发以及后端逻辑层 和数据层的开发。(javabean, db store procedure)

教育经历

1997/9-2000/7 兰州工业学院

大专|电气工程及其自动化

技能特长 (包括 IT 技能、语言能力、证书、成绩、培训经历)

技能/语言

Python	熟练	数据建模	熟练
Hadoop	熟练	Spark	熟练
数据分析	熟练	Hive	熟练
sqoop	熟练	Linux	熟练
数据库	熟练	英语	熟练
// Wm/ I		/ T.P	

培训经历

2003/10--2003/10 **Oracle DBA**

培训机构: 上海神州数码 培训地点: 甘肃省万维科技有限公司

培训描述: 接受了为期 10 天的 Oracle DBA 培训。